ACORDAO-COMPLETO-2365457

ACÓRDÃO DE RELAÇÃO

ACÓRDÃO DE RELAÇÃO 6501/2019 ATA 26/2019 - SEGUNDA CÂMARA

Acórdão 6501/2019-TCU-Segunda Câmara
	Os Ministros do Tribunal de Contas da União ACORDAM, por unanimidade, com fundamento nos arts. 1º, inciso V, e 39, inciso I, da Lei 8.443/1992, c/c os arts. 1º, inciso VIII, 143, inciso II, 259, inciso I, e 260, § 5º, do Regimento Interno/TCU e no art. 7º, inciso II, da Resolução/TCU 206/2007, em considerar prejudicada a apreciação do mérito dos atos de admissão de pessoal a seguir relacionados, por perda de objeto, tendo em vista o exaurimento dos seus efeitos financeiros antes do respectivo processamento por esta Corte, em razão do desligamento do cargo a que se refere o ato, de acordo com os pareceres emitidos nos autos:
1. Processo TC-Processo 011.018/2019-4 (ATOS DE ADMISSÃO) 
	1.1. Interessados: Marcia Regina Avelino Silva Maciel (XXX.477.017-XX) ; Marcia Roque dos Santos (XXX.892.977-XX) ; Marco Antonio da Silva Ozorio (XXX.390.187-XX) ; Marco Antonio de Oliveira Frutuozo (XXX.347.987-XX) ; Marco Aurelio da Silva Peixoto (XXX.489.897-XX) ; Marcos Moncalvo Rocha (XXX.462.517-XX) ; Margarete Avelino da Silva (XXX.137.767-XX) ; Maria Cinelandia Soares (XXX.469.864-XX) ; Maria Clara Achmidt Lyra (XXX.588.487-XX) ; Maria Damiana Rezende Gomes (XXX.229.067-XX) ; Maria Edwirges de Lara (XXX.457.867-XX) ; Maria Estela de Souza Oliveira (XXX.612.057-XX) ; Maria Eunice Amancio Silva (XXX.440.977-XX) ; Maria da Glória Mataraca Aragão (XXX.895.667-XX) ; Maria da Glória Romualdo dos Santos (XXX.918.307-XX) ; Maria da Purificação Dias Rodrigues (XXX.890.217-XX) ; Maria de Fátima Leão Pedrosa (XXX.001.807-XX) ; Maria de Fátima Santos (XXX.861.247-XX) ; Maria de Lourdes da Conceição Guedes (XXX.892.497-XX) ; Maria do Socorro Morais do Monte (XXX.523.813-XX) .
	1.2. Órgão/Entidade: Instituto Nacional de Traumatologia e Ortopedia Jamil Hadad.
	1.3. Relator: Ministro-Substituto Marcos Bemquerer Costa.
	1.4. Representante do Ministério Público: Procurador Rodrigo Medeiros de Lima.
	1.5. Unidade Técnica: Secretaria de Fiscalização de Pessoal (Sefip) .
	1.6. Representação legal: não há.
	1.7. Determinações/Recomendações/Orientações: não há.

Segunda Câmara

Marcia Regina Avelino Silva Maciel (XXX.477.017-XX); Marcia Roque dos Santos (XXX.892.977-XX); Marco Antonio da Silva Ozorio (XXX.390.187-XX); Marco Antonio de Oliveira Frutuozo (XXX.347.987-XX); Marco Aurelio da Silva Peixoto (XXX.489.897-XX); Marcos Moncalvo Rocha (XXX.462.517-XX); Margarete Avelino da Silva (XXX.137.767-XX); Maria Cinelandia Soares (XXX.469.864-XX); Maria Clara Achmidt Lyra (XXX.588.487-XX); Maria Damiana Rezende Gomes (XXX.229.067-XX); Maria Edwirges de Lara (XXX.457.867-XX); Maria Estela de Souza Oliveira (XXX.612.057-XX); Maria Eunice Amancio Silva (XXX.440.977-XX); Maria da Glória Mataraca Aragão (XXX.895.667-XX); Maria da Glória Romualdo dos Santos (XXX.918.307-XX); Maria da Purificação Dias Rodrigues (XXX.890.217-XX); Maria de Fátima Leão Pedrosa (XXX.001.807-XX); Maria de Fátima Santos (XXX.861.247-XX); Maria de Lourdes da Conceição Guedes (XXX.892.497-XX); Maria do Socorro Morais do Monte (XXX.523.813-XX).

MARCOS BEMQUERER

não há.

Procurador Rodrigo Medeiros de Lima.

ATOS DE ADMISSÃO (ADS)

Secretaria de Fiscalização de Pessoal (Sefip).